Inventaris van het archief van de Staatscommissie voor het Vervoer (Commissie Patijn), (1880) 1923-1936 (1937)
Nationaal Archief, Den Haag
- Stukken van algemene aard, I
  - Notulen, A
    - Notulen van vergaderingen., 1926,1928,1929-1932,1935; 1; 1 omslag
    - Klad-notulen van de vergadering, jan. (1933); 2; 1 stuk
    - Aantekeningen van het besprokene op de vergadering., Juni 1931; 3; 1 stuk
    - Agenda's van vergaderingen, 1929-1931; 4; 1 omslag
    - Presentatielijst over de jaren 1931 en 1932 van de vergaderingen van de Staatcommissie en de subcommissies., z.d.; 5; 1 stuk
      deze lijst is naderhand samengesteld.
- Stukken betreffende bijzondere onderwerpen, II
  - Organisme, A
    - Instelling en samenstelling, 1
      - Afschrift van het Koninklijk Besluit van 12-5-1923, nr. 40, houdende de instelling en samenstelling van de Staatscommissie., 6; 1 stuk
        alleen het eerste blad was aanwezig; aangevuld met de copieën.
      - Stukken betreffende de samenstelling van de Staatscommissie., 1926,1929-1933; 7; 1 omslag
      - Correspondentie met de Minister van Waterstaat inzake de verzoeken van de Nederlandsche Bond van Autobusdienstondernemers en de Gemeente Amsterdam om vertegenwoordiging in de Staatscommissie., 1931,1933; 8; 1 omslag
    - Secretariaat en financiën, 2
      - Stukken betreffende het secretariaatspersoneel in dienst van de Staatscommissie., 1929-1930; 9; 1 omslag
      - Stukken betreffende de huisvesting van het secretariaat en de beschikbaarstelling van de kredieten door de Minister van Waterstaat., 1929-1931; 10; 1 omslag
    - Archiefbeheer, 3
      - Lijst van rapporten die aan de Minister van Waterstaat zijn uitgebracht. doorslag., 1933; 11; 1 stuk
      - Brief van de Minister van Waterstaat, waarin overdracht van het archief van de Staatscommissie aan de Centrale Commissie van Advies en bijstand voor het Verkeersfondsaccoord wordt gegaan. afschrift., 1936; 12; 1 stuk
      - Brief van de weduwe van de voormalige secretaris van de Staatscommissie aan dr. N.A. Lunsingh Tonckens, waarbij een dossier van deze commissie wordt aangeboden., 1937; 13; 1 stuk
  - Taakuitoefening, B
    - Algemene rapportage, 1
      - Stukken betreffende schema's voor het algemeen Rapport., 1923, 1925, 1929, 1930; 14; 1 omslag
      - Rapport houdende het resumé van de resultaten van de enquête van 12 juni 1930 inzake de mening van belanghebbende over de organisatie van het vervoer, met bijlagen., 1929-1931; 15; 1 omslag
      - Stukken betreffende de aanzet voor een vergelijkend onderzoek inzake de rentabiliteit van verschillende vervoermiddelen., 1930-1931; 16; 1 omslag
      - Bibliografie betreffende de rationalisatie van het transportbedrijf, opgesteld door het Nederlandsche Instituut voor Efficiency, met bijlage., 1930; 17; 3 stukken
    - Adviezen inzake het vervoer in het algemeen, 2
      - Eerste Verslag, 2.1
        - Brieven met bijlagen ter beantwoording van de door de Staatscommissie op 30 juni 1923 verzonden vragenlijsten inzake tarieven, salarissen, concurrentie en exploitatiekosten van tram-en spoorwegmaatschappijen over de periode 1900-1923., 18; 1 omslag
        - Nota inzake de aanleg van bijzondere wegen voor automobielverkeer., C. 1923; 19; 1 stuk
        - Lijsten houdende opgave per provincie van plaatselijke personen- en goederenvervoer per openbare autobusdiensten en/of particuliere vrachtauto;s, met bijlagen., 1923-1925; 20-21; 2 omslagen
          - Groningen - Noord-Holland., 20
          - Zuid-Holland - Limburg., 21
            I de opgeven van de provincies Groningen, Noord-Holland, Zeeland en Limburg bevatten ook gegevens inzake de lengte van het wegennet en de onderhoudskosten hiervan.
            II: de gegevens van de provincie Groningen en Limburg zijn te laat ontvangen om in het Eerste Verslag verwerkt te worden.
        - Rapport houdende een samenvatting van de binnengekomen antwoorden van 88 fabrikanten op een circulaire inzake hun keuze voor vrachtvervoer., C. 1924; 22; 1 stuk
        - Concept -rapport houdende de voorlopige conclusies van de Subcommissie Veiligheid en Concessie inzake wettelijk bepalingen in verband met de opkomst van autobusdiensten., 1924; 23; 1 stuk
        - "Eerste Verslag", rapport houdende het advies inzake de spoorwegtekorten, het autobusvraagstuk en de wegbelasting. gedrukt., 1924; 24; 1 deel
        - Correspondentie inzake het hoofdstuk over het autobusverkeer zoals dat in het Eerste Verslag is gepubliceerd., 1924-1927; 25; 1 omslag
      - Vervoerraad, 2.2
        - Rapport houdende het advies inzake de wenselijkheid van de instelling van een vervoerraad. gedrukt., 1931; 26; 1 katern
        - Afschrift van een adres aan H.M. de Koningin van de drie landelijke organisaties van spoor- en tramwegpersoneel, waarin de instelling van één centrale vervoerraad wordt bepleit., 1932; 27; 1 stuk
      - Wijzigingen Wet Openbare Middelen van Vervoer, 2.3
        - Notulen van de vergaderingen van de Staatscommissie inzake de ontwerp-wijziging van de Wet op de Openbare Middelen van Vervoer., Dec. 1932, jan. 1933; 28; 2 stukken
        - Dossier inzake de adviesaanvrage van de Minister van Waterstaat over het voorontwerp van wet tot wijziging van de wet op de Openbare Middelen van Vervoer., 1932-1933; 29; 1 omslag
        - Rapport houdende het advies inzake het voorontwerp van wet tot wijziging van de wet op de Openbare Middelen van Vervoer. gestencild., Jan. 1933; 30; 1 stuk
        - Krantenartikelen inzake het opstellen van een vergunning stelsel voor het autovrachtvervoer naar aanleiding van het wetsontwerp tot wijziging van de wet op de Openbare Middelen van Vervoer., 1933; 31; 1 omslag
      - Organisatie van het vervoer in het buitenland, 2.4
        - Rapport van dr. N.A. Lunsingh Tonckens houdende het verslag van het onderzoek ingesteld in Londen naar de organisatie en werkwijze van een viertal Britse organisaties op het verkeersgebied, met bijlagen., 1929; 32; 1 omslag
        - Rapport van het commissielid, de heer Van Braambeek, houdende het verslag van een onderzoek ingesteld in België, Zwitserland en Duitsland naar de maatregelen inzake het goederenvervoer per auto, met bijlage., 1929-1930; 40; 1 omslag
        - Nota van het centraal Comité voor Economisch Vervoer houdende een overzicht van wettelijke regeling van het motortransport zoals die in een aantal landen bestaan., 1932; 33; 1 stuk
    - Adviezen inzake het wegvervoer, 3
      - Lintbebouwing, 3.1
        - Stukken betreffende het ontwerpen van een advies inzake de regeling van het bouwen langs rijkswegen., 1926-1928; 34; 1 omslag
        - Rapport houdende het advies inzake de regeling van het bouwen langs rijkswegen. gestencild.ingebonden., 1928; 35; 1 deel
        - Circulaire van de Directie van de Waterstaat betreffende de bebouwing langs de rijkswegen, waarin rekening is gehouden onder meer met het door de Staatscommissie uitgebrachte advies, met bijlage., 1931; 36; 1 omslag
      - Regeling openbaar goederenvervoer per vrachtauto, 3.2
        - Notulen van vergaderingen van de Subcommissie Autovrachtvervoer., 1928-1929; 37; 1 omslag
        - Dossier inzake het onderzoek naar de regeling van het openbaar goederenvervoer per vrachtauto, ingesteld op verzoek van de Minister van Waterstaat naar aanleiding van een voorstel van de Nederlandsche Vereniging voor Locaalspoorwegen en Tramwegen om te komen tot een vergunningstelsel voor het vrachtvervoer., 1928-1930; 38; 1 omslag
        - Rapport houdende het advies inzake regeling van het openbaar goederenvervoer per vrachtauto., April 1930; 39; 1 katern
        - Rapport van het commissielid, de heer Van Braambeek, houdende het verslag van een onderzoek ingesteld in België, Zwitserland en Duitsland naar de maatregelen inzake het goederenvervoer per auto, met bijlage., 1929-1930; 40; 1 omslag
          dit rapport dient als toelichting bij het rapport over regeling van het goederenvervoer per vrachtauto.
        - Krantenartikelen houdende reacties op het rapport., 1930; 41; 1 omslag
        - Correspondentie inzake de nota van de Nederlandsche Vereniging voor Locaalspoor- en Tramwegen naar aanleiding van het rapport., 1931-1932; 42; 1 omslag
      - Systeem Verhoop, 3.3
        - Dossier inzake het verzoek om advies van de Minister van waterstaat over mogelijke steun voor toepassing van het systeem Verhoop bij constructie van wagens ter beperking van de wegenslijtage., 1929-1930; 43; 1 omslag
      - Toename van het vrachtvervoer, 3.4
        - Correspondentie met de Minister van Waterstaat inzake de toename van het aantal vrachtauto's in Nederland in de periode 1928-1930, 1931; 44; 1 omslag
    - Adviezen inzake het railvervoer, 4
      - Tramwegvraagstuk, 4.1
        - Notulen van een vergadering van de Subcommissie voor de Tramwegen., Juli 1931; 45; 1 stuk
        - Dossier inzake de adviesaanvrage van de Minister van Waterstaat over het Eerste Verslag ven de Commissie voor het Tramwegvraagstuk., 1931; 46; 1 omslag
        - Rapport houdende het commentaar van de Staatscommissie op het Eerste Verslag van de Commissie voor het Tramwegvraagstuk. gestencild., Nov. 1931; 47; 1 stuk
      - Mijnspoorwegen, 4.2
        - Notulen van de vergadering van leden van de staatscommissie en genodigden gehouden op 20 januari te Roermond, waarin de problematiek rond de mijnspoorwegen werd behandeld, met bijlagen., 1932; 48; 1 omslag
        - Notulen van de vergaderingen van de subcommissie voor de Mijnspoorwegen., 1931; 49; 1 omslag
        - Dossier inzake de adviesaanvrage van de Minister van Waterstaat over onteigening ten behoeve van de mijnspoorwegen., 1931-1933; 50; 1 omslag
        - Rapport houdende het advies inzake onteigening ten behoeve van mijnspoorwegen. gestencild., Maart 1932; 51; 1 stuk
      - Vervoer per tram, 4.3
        - Correspondentie inzake het vervoer van de Eerste Nederlandsche Coöperatieve Beetwortelsuikerfabriek om bemiddeling in de kwestie rond de te hoge vrachtprijs van de in Zeeuws-Vlaanderen per tram vervoerde bieten., 1930-1931; 52; 1 omslag
          in de kwestie is niet bemiddeld, omdat deze in handen is gesteld van andere instanties.
      - Spoorwegen, 4.4
        - Brief van secretaris aan de voorzitter van de Staatscommissie, waarin naar voren wordt gebracht de mogelijkheid van een initiatief-advies aan de Minister van Waterstaat inzake de moeilijkheden die de spoorwegen doormaken. doorslag., 1931; 53; 1 stuk
    - Adviezen inzake het vervoer te water, 5
      - Convenantvraagstuk, 5.1
        Het Convenant is een uit 1817 daterende overeenkomst tussen de Stad Groningen en de Drentse Veengenoten betreffende de afvoer van turf langs de stadskanalen en de heffingen van sluis-, brug-, doorvaartgelden, etc.
        - Brief van de Minister van Waterstaat, waarin om advies gevraagd wordt inzake het Convenantvraagstuk, met bijlagen., 1931; 54; 1 omslag
        - Notulen van de vergadering van de Subcommissie voor het Convenantvraagstuk, met een nota van wijziging., 1932; 55; 2 stukken
        - Dossier inzake de voorbereiding van het advies inzake het Convenantvraagstuk., 1932-1933; 56; 1 omslag
        - Rapport houdende het advies inzake het Convenantvraagstuk. gestencild., Mrt 1933; 57; 1 stuk
        - Correspondentie naar aanleiding van het rapport houdende het advies inzake het Couvenantvraagstuk., 1933, 1934, 1936; 58; 1 omslag
        - Minuut-brief aan de Minister van Binnenlandsche Zaken en Landbouw, waarin op de adviesaanvrage over de rechten van de Stad Groningen buiten de gemeentegrenzen wordt meegedeeld, dat deze vraag met het Convenantrapport is beantwoord, met bijlagen., Mei 1933; 59; 1 omslag
      - Heffing scheepvaartrechten, 5.2
        - Notulen van de vergadering van de Subcommissie Waterwegen, waarin als onderwerpen de scheepvaartrechten en het kanaal Meppel-Westerbork aan de orde zijn gekomen., 1930; 60; 1 stuk
        - Notulen van vergaderingen van de Subcommissie voor de Scheepvaartrechten., 1931, 1934; 61; 3 stukken
        - Dossiers inzake het onderzoek naar de capaciteit en de onderhoudskosten van de vaarwegen en naar de scheepvaartrechten., 1922-1927, 1929-1935; 62-64; 3 omslagen
          - 1922-1927, 62
          - 1929-1931, 63
          - 1932-1935, 64
            in verband met het opstellen van het rapport inzake de Twente-kanalen heeft dit onderzoek enige tijd stil gelegen.
        - Rapport houdende het advies inzake de heffing van scheepvaartrechten. gestencild., Juli 1935; 65; 1 stuk
        - Correspondentie inzake het publiceren van het rapport., 1935; 66; 1 omslag
    - Adviezen inzake aanleg waterwegen, 6
      - Kanaal Meppel-Westerbork, 6.1
        Notulen van de vergadering van de Subcommissie Waterwegen, waarin als onderwerpen de scheepvaartrechten en het kanaal Meppel-Westerbork aan de orde zijn gekomen. 1930 1 stuk
        I: zie inv. nr. 60.
        II: stukken betreffende (het opstellen van) een advies zijn niet aangetroffen.
      - Twente-kanalen, 6.2
        - Dossier inzake de adviesaanvrage van de Minister van Waterstaat inzake het rapport van de ingenieur van de Waterstaat C. Wolterbeek over de rentabiliteit det Twente-Kanalen., 1927; 67; 1 omslag
        - Rapport houdende het "Verslag van het onderzoek naar de rentabiliteit der Twente-kanalen", met bijlagen., (1927); 68; 1 omslag
        - Correspondentie met de minister van Waterstaat naar aanleiding van het commentaar van het Ministerie van Financiën op het rapport inzake de rentabiliteit der Twente-kanalen., 1927-1928; 69; 1 omslag
        - Rapport houdende het verslag over 1927 van de Uitvoerende Commissie ter bevordering van de aanleg van het Twente-Rijn-kanaal. gestencild., 1928; 70; 1 omslag
        - Notulen van de vergadering van de Subcommissie Twente-kanalen., 1931; 71; 2 sukken
        - Dossier inzake het opnieuw berekenen van de rentabiliteit der Twente-kanalen rekening houdend met de vergroting der sluizen en de ontwatering van verschillende gebieden., 1930-1931; 72; 1 omslag
        - Rapport houdende het advies inzake de hernieuwde rentabiliteitsberekening ten behoeve van de Twente-kanalen, met bijlagen. gestencild., 1931; 73; 1 omslag
      - Westlandse kanalen., 6.3
        - Rapport van de Commissie, ingesteld bij besluit van de Gedeputeerde Staten van 29 december 1924, G.S. no. 54, tot onderzoek van het vraagstuk der vaartverbetering in het Westland, met 2 kaarten. gedrukt., 1926; 74; 1 deel
          naar aanleiding van dit rapport heeft de Minister van Waterstaat advies aan de Staatscommissie gevraagd.
        - Rapport houdende het advies inzake de subsidieaanvrage voor de vaartverbetering in het Westland, met bijlagen. gestencild., 1928; 75; 1 omslag
      - Kanaal Axel-Hulst, 6.4
        - Notulen van de vergadering van leden van de Staatscommissie en genodigden inzake het kanaal Axel-Hulst., 1929; 76; 1 stuk
        - Notulen van de vergadering van de Subcommissie Kanaal Axel-Hust., 1929; 77; 2 stukken
        - Dossier inzake de adviesaanvrage van de Minister van Waterstaat over de aanleg van het kanaal Axel-Hulst., 1928-1929; 78; 1 omslag
        - Rapport houdende het advies inzake de aanleg van een kanaal van de Axelsche Sassing naar Hulst. gestencild., 1929; 79; 1 stuk
      - Gooise kanalen, 6.5
        - Notulen van vergaderingen van de Subcommissie Gooise Kanalen., 1928,1929; 80; 3 stukken
        - Dossier inzake de adviesaanvrage van de Minister van Waterstaat over de subsidie voor aanleg en verbetering van kanalen in het Gooi., 1928-1929; 81; 1 omslag
        - Rapport houdende het advies inzake de subsidie-aanvrage voor verbetering van de verbinding van het Gooi met de scheepvaartwegen in Nederland. gestencild., Jan. 1929; 82; 1 stuk
      - Westfriese kanalen, 6.6
        - Brief van de Minister van Waterstaat, waarin op spoedige toezending van het advies over subsidie voor kanalen in West-Friesland wordt aangedrongen., 1928; 83; 1 stuk
        - Notulen van de vergadering van de Subcommissie Westfriese kanalen., 1929; 84; 1 stuk
        - Rapport houdende het advies inzake de subsidie-aannvrage voor de aanleg van kanalen in het noordelijk deel van Noord-Holland, voornamelijk West-Friesland. gestencild., 1929; 85; 1 stuk
      - Kanalen Zuid-Oost Groningen, 6.7
        - Notulen van vergaderingen van de Subcommissie voor de Groningse kanalen., 1932, 1933; 86; 3 stukken
        - Concept-notulen van de vergadering van de Staatscommissie ter bespreking van het ontwerp-rapport inzake de verbetering der Groningse Kanalen., 1934; 87; 1 stuk
        - Dossier inzake de advies-aanvrage van de Minister van Waterstaat over de verbetering van de scheepvaartwegen in Zuid-Oost Groningen., 1933-1934; 88; 1 omslag
        - Ontwerp-rapporten inzake de verbeteringen van de scheepvaartwegen in Zuid-Oost Groningen., 1934; 89; 1 omslag
        - Rapport houdende het advies inzake de verbetering van scheepvaartwegen in Zuid-Oost Groningen, met bijlagen. gestencild., 1934; 90; 1 omslag
- Documentatie, III
  - Wet van 23 april 1880, Stbl. 67, betreffende de openbare middelen van vervoer, met uitzondering der spoorwegdiensten; met wijzigingen hierop. gedrukt., 1880,1925-1927; 91; 1 band
  - Verslag der Staatscommissie ingesteld bij Koninklijk Besluit no. 51 van 4 mei 1905, tot het nagaan van de toestand waarin het binnenschipperijbedrijf verkeert, met XXVII bijlagen. gedrukt., 1911; 92; 1 deel
  - Verslag van de Commissie van Advies inzake de spoorwegwerken die nodig zullen zijn voor de afvoer van steenkolen uit het mijngebied naar een punt aan de Maas nabij Maasbracht. gedrukt., 1918; 93; 1 deel
  - Documentatie, verzonden door de Directie van Economische Zaken van het Ministerie van Buitenlandse Zaken, inzake maatregelen in Belië en Frankrijk ten opzichte van het automobielverkeer., 1924; 94; 1 omslag
  - Jaarverslagen van de Stad Groningen betreffende de inkomsten en uitgaven van de bezittingen buiten de gemeentegrenzen. gedrukt., 1925-1931; 95; 1 omslag
  - Concepttekst van een voordracht te houden door ir. C. Wolterbeek voor de Uitvoerende Commissie ter bevordering van de aanleg van het Twenthe-Rijn kanaal en genodigden inzake de economische betekenis van dit kanaal; met een ontwerpverslag ten behoeve van de pers., 1928; 96; 2 stukken
  - Rapport aangevende de mogelijkheid van kunstmatige voeding in droge tijden van verschillende kanalencomplexen in de provincies Groningen, Friesland en Drenthe, opgesteld door het architectenbureau G. en W. Wieringa in opdracht van de Kamer van Koophandel en Fabrieken voor de Veenkoloniën te Veendam met bijlage. gedrukt., 1930; 97; 1 deel
  - Adressen van de Algemene Nederlandse Verkeersfederatie en het Centraal Comité voor Economisch Vervoer aan de Tweede Kamer der Staten-Generaal inzake het wetsontwerp tot instelling van een Verkeersfonds. gedrukt., 1934; 98; 1 omslag
  - Krantenartikelen inzake het vervoersvraagstuk., 1925-1926; 99; 1 omslag
  - "Samenwerking in plaats van concurrentie - ieders taak beperkt zich tot het korte traject", artikel in het Weekblad van de Nederladsche Vereeniging van Spoor- en Tramwegpersoneel, 27e jaargang, nr. 45., nov. 1929; 100; 1 stuk
  - "De vrachtauto en de volkwelvaart", afschrift van een artikel van ir. L. Swaab in de bedrijfsauto no. 50., dec. 1930; 101; 1 stuk
- Gedeponeerde archivalia, IV
  - Stukken betreffende de beantwoording van de questionnaire van de Internationale Kamer van Koophandel inzake de coördinatie van transportmiddelen, door dr. N.A. Lunsingh Tonckens, als vertegenwoordiger van de Minister van Waterstaat in de Commissie inzake coördinatie van Spoorweg- en automobieltransport van de Nederlandsche Organisatie voor de Internationale Kamer van Koophandel., 1932; 102; 1 omslag